【裁判字號】    94,訴,840
【裁判日期】    950330
【裁判案由】    常業竊盜
【裁判全文】
臺灣彰化地方法院刑事判決               94年度訴字第840號
公  訴  人  臺灣彰化地方法院檢察署檢察官
被      告  巳○○
上列被告因常業竊盜案件，經檢察官提起公訴（94年度偵字第
2595號），被告於本院準備程序中就被訴事實為有罪之陳述，經
本院合議庭裁定由受命法官獨任進行簡式審判程序，判決如下：
    主  文
巳○○共同以犯竊盜罪為常業，處有期徒刑壹年拾月。扣案如附
表四所示之物均沒收之。
    事實及理由
一、事實部分：
    巳○○與由陳文溪、周成福、梁峰晟、李榮洲、郭靜雄、林
    志民、劉宗厚、陳昱璇、蕭明進、張宏嘉、蕭奮聰、范瑞光
    、巳○○、崔玉榮（分別由檢察官另案偵辦中或由本院另案
    審判）及真實姓名年籍不詳，綽號「福氣」之成年男子等人
    組成竊車拆解集團，共同基於意圖為自己不法之所有，並以
    竊盜為常業之犯意聯絡，自民國（下同）93年1月間之某日
    起至同年5月中旬之某日止，
  (1)先由陳文溪委託其不知情之女友張素珠，於92年9月15日起
    ，向不知情之廖國雄以每月新臺幣（下同）3萬8,000元代價
    ，承租位於雲林縣二崙鄉三塊厝14之2號之鐵皮屋，供拆卸
    車輛解體工廠使用。嗣於93年2月某日起至同年6月下旬之某
    日止，改由周成福向廖國雄承租，供拆卸車輛解體工廠使用
    。
  (2)次由劉宗厚、陳昱璇、陳信朋、張宏嘉、蕭奮聰等人為一竊
    車小組，劉宗厚負責以如附表四所示之車用電腦、一字及十
    字起子、剪刀、扳手、電鑽、鐵棍等工具行竊汽車，並駕駛
    竊得之贓車至解體工廠，陳昱璇負責輪流駕駛車號A5—8202
    號自小客車搭載共犯外出行竊、在竊車現場把風、駕駛竊得
    贓車至解體工廠，陳信朋負責在竊車現場把風、駕駛竊得贓
    車至解體工廠，張宏嘉負責輪流駕駛車號A5—8202號自小客
    車搭載共犯外出行竊、在竊車現場把風、駕駛竊得贓車至解
    體工廠，蕭奮聰負責在竊車現場把風，連續在附表一所示之
    彰化縣、雲林鎮、台南縣、臺中市等地，以不詳方法，竊取
    附表一所示陳淑娟所有或使用中之自小客車及車內財物，得
    手後，即由劉宗厚將附表所示之自小客車，運至位於雲林縣
    西螺鎮○○道1號公路交流道附近之「小娘娘理容店」前、
    西螺鎮廣興里番仔溝旁產業道路、雲林縣崙背鄉○○○縣道路
    北端與外環道交差路口等地，交由梁峰晟、周成福、林志民
    等人駕駛至上開位於雲林縣二崙鄉三塊厝14之2號鐵皮屋之
    汽車解體工廠。
  (3)而巳○○及梁峰晟、郭靜雄、林志民、周成福、崔玉榮、羅
    文傑等人於上開位於雲林縣二崙鄉三塊厝14之2號之汽車解
    體工廠內負責分工拆解車輛，並由巳○○及梁峰晟、周成福
    、郭靜雄等人於上開期間，輪流將附表一所示之26輛車輛之
    車牌折斷後丟棄在雲林縣二崙鄉八角亭排水圳上游之來惠橋
    下、崙背鄉八角亭排水圳羅厝段福興橋下等地，且由梁峰晟
    、周成福、巳○○輪流以車牌號碼之不詳貨車、名裕汽車材
    料行所有之車牌號碼不詳9人座藍色休旅車、登記崔玉榮之
    女友童嘉慧所有之車牌號碼不詳之米白色箱型車等車輛將附
    表所示之26輛車輛解體零件，運往李榮洲位於雲林縣西螺鎮
    埤頭12之3號、西螺鎮安定里27號、27之7號、安定里安定路
    91之3號、嘉義市竹村里竹仔腳62之14號之北面等倉庫存放
    。復由李榮洲將上開竊得之汽車解體零件，以低價銷售予各
    地之汽車零件商及汽車修車廠銷贓，以獲取暴利。巳○○及
    陳文溪、周成福、梁峰晟、李榮洲、郭靜雄、林志民、劉宗
    厚、陳昱璇、蕭明進、張宏嘉、蕭奮聰、范瑞光、巳○○、
    崔玉榮等人，並分別以參與上開竊車、解體贓車集團，而受
    雇於竊車、汽車解體集團，及銷售贓車之所得恃以維生。
    嗣分別於：
  (1)93年7月28日上午10時，為警在位於雲林縣二崙鄉三塊厝14
    之2號鐵皮屋內，查獲正拆卸中車號4705—GD、3089—JA、
    9R —5731號之自小客車共三部，及編號4G—8JO56833號汽
    車引擎一具、遭壓平之汽車車體三部，及遭竊車輛之車內物
    品，暨附表二所示周成福所有，供梁峰晟、郭靜雄、林志民
    、周成福、范瑞光等人拆解贓車之工具；再經郭靜雄、梁峰
    晟等人向員警表明拆解後之車牌係丟棄於前開雲林縣二崙鄉
    排水溝內，即由員警於93年9月20日，前往雲林縣二崙鄉八
    角亭排水圳上游之來惠橋下、崙背鄉八角亭排水圳羅厝段福
    興橋下打撈車牌，並於福興橋下共撈得遭竊之107輛車車牌
    ；
  (2)93年12月16日下午2時50分許，由警員持法院核發之搜索票
    ，至李榮洲所經營之明裕汽車材料行等地搜索，查扣如附表
    三所示之汽車解體零件、竊車工具、銷售解體汽車零件記帳
    帳冊、客戶連絡簿等物，並逮捕遭通緝躲藏在該材料行之周
    成福；
  (3)嗣警依劉宗厚、陳昱璇使用行動電話監聽資料、發話基地台
    位置及駕駛車牌號碼5M─2688號自小客車之GPS衛星追蹤器
    ，於94年2月28日下午某時許，由台中市○○路跟監至雲林
    縣北港鎮○○路73之1號，於同日夜間8時50分許，在該處逮
    捕正與王景民（由檢察官另案偵辦）約定竊取車輛代價而遭
    通緝之劉宗厚、陳昱璇，並查扣如附表四所示之竊車工具、
    竊車價格表等物；
  (4)嗣經警方於94年3月21日夜間10時27分許，在南投縣南投市
    ○○路○段387號前，逮捕遭通緝之陳信朋。
  (5)另分別於93年9月3日、93年11月11日，由張宏嘉帶同員警、
    於93年10月9日，由蕭奮聰帶同員警、於94年3月7日、14日
    ，由劉宗厚帶同警方、於94年4月1、6日，由陳信朋帶同警
    方至失竊地點查證而查知上情。
二、本件被告巳○○所犯係死刑、無期徒刑、最輕本刑為三年以
    上有期徒刑之罪或高等法院管轄第一審案件以外之罪，並於
    本院行準備程序時就被訴事實為有罪之陳述，本院合議庭依
    刑事訴訟法第273條之1第1項之規定，經評議結果，裁定改
    由受命法官獨任行簡式審判程序，先予敘明。
三、本案證據：
    (一)被告巳○○於警詢、偵訊、本院準備程序及審理中之自白
      。
    (二)證人即附表一編號1、2、4至25所示被害人蔡曉萍等共24
      人之警詢證述。
    (三)附表一編號1至4、6至26號所示車輛之車籍資料查詢表共
      25紙。
    (四)證人即共犯劉宗厚、陳昱璇、張宏嘉、蕭奮聰、周成福、
      、范瑞光、崔玉榮、梁峰晟之警詢及偵訊（周成福）之證
      述。
    (五)附表一編號12至22、24、25所示車輛之贓物認領保管單共
      13張。
    (六)雲林縣二崙鄉三塊厝14之2號鐵皮屋工廠、彰化縣社頭鄉
      ○○路○段100巷13弄1號工廠及撈取車牌現場照片。
    (七)雲林縣二崙鄉三塊厝14之2號鐵皮屋工廠、彰化縣社頭鄉
      ○○路○段100巷13弄1號工廠之現場位置圖。
    (八)內政部警政署刑事警察局鑑驗書。
    (九)附表二、三、四所示之物品。
    (十)證人即共犯張宏嘉、蕭奮聰、劉宗厚及被告陳信朋帶同警
      方至竊盜現場查證之照片。
    (十一)臺灣高等法院被告前案紀錄表一份。
四、如附表四所示之物，係共犯劉宗厚所有，供其等竊取附表一
    所示自小客車所用之工具，業據共犯劉宗厚於偵訊時自承在
    卷，應予宣告沒收。至扣案如附表二、三所示之物，僅是拆
    解贓車之工具，而非供被告或其他共犯竊盜所用之工具，爰
    不予宣告沒收，併此敘明。
五、應依刑事訴訟法第273條之1第1項、第299條第1項前段、第
    310條之2、第454條第1項，刑法第28條、第322條、第38條
    第1項第2款，判決如主文。
六、如不服本判決，應於判決送達後10日內，向本院提出上訴狀
    （須附繕本）。
本案經檢察官林士富到庭執行職務。
中    華    民    國    95    年    3     月    30    日
                  臺灣彰化地方法院刑事第二庭
                                法  官  黃齡玉
以上正本證明與原本無異。
如不服本判決，應於判決送達後10日內，向本院提出上訴狀（ 須
附繕本 ）。
告訴人或被害人對於判決如有不服具備理由請求檢察官上訴者，
其上訴期間之計算係以檢察官收受判決正本之日期為準。
中    華    民    國    95    年    3     月    30    日
                                書記官  施嘉玫
中華民國刑法第322條
(常業竊盜)
以犯竊盜罪為常業者，處 1 年以上 7 年以下有期徒刑。
附表一
┌──┬──────┬──────┬────┬────────┬─────┐
│編號│  犯罪時間  │  犯罪地點  │ 被害人 │    所失財物    │ 尋回物品 │
│    │            │            │        │                │ （證據） │
├──┼──────┼──────┼────┼────────┼─────┤
│1   │93年2月4日20│彰化縣員林鎮│所有人：│車號9R—7013號自│未尋得物品│                          │                │          │
│    │時左右      │惠明街旁    │陳淑娟；│小客車1輛及車內 │          │                                  │          │
│    │            │            │使用人：│物品            │          │                      │
│    │            │            │蔡曉萍  │                │          │
├──┼──────┼──────┼────┼────────┼─────┤
│2   │93年（起訴書│雲林縣斗六市│ 李政翰 │車號7W─3002號自│未尋得物品│
│    │誤為94年）2 │六合街與立德│        │用小客車1輛及車 │（李政翰之│
│    │月25日7時左 │街口        │        │內物品          │指訴、劉宗│
│    │右          │            │        │                │厚之自白）│
├──┼──────┼──────┼────┼────────┼─────┤
│3   │93年3月17日 │彰化市○○路│誠隆汽車│車號2350─DG號自│不詳      │
│    │10時許      │459號前     │股份有限│小客車1輛及車內 │          │
│    │            │            │公司    │物品            │          │
├──┼──────┼──────┼────┼────────┼─────┤
│4   │93年3月18日 │彰化縣員林鎮│黃張月燕│車號8Q—2980自小│未尋回物品│
│    │凌晨4時57分 │成功路420號 │        │客車1輛及車內物 │          │
│    │許          │前          │        │品              │          │
├──┼──────┼──────┼────┼────────┼─────┤
│5   │93年3月25日 │雲林縣林內鄉│ 周奉志 │車號0192─JB號自│未尋獲物品│
│    │7時許       │村中村中正路│        │小客車1輛及車內 │          │
│    │            │401號前     │        │物品            │          │
├──┼──────┼──────┼────┼────────┼─────┤
│6   │93年3月27日 │雲林縣斗六市│ 邱德坤 │車號7088—GC號自│未尋回物品│
│    │7時許       │上海路233號 │        │小客車1輛及車內 │          │
│    │            │前          │        │物品            │          │
├──┼──────┼──────┼────┼────────┼─────┤
│7   │93年3月27日 │雲林縣斗六市│ 黃瓊儀 │車號0187─HT號自│未尋獲物品│
│    │13時許      │公正路75號前│        │小客車1輛及車內 │          │
│    │            │            │        │物品            │          │
├──┼──────┼──────┼────┼────────┼─────┤
│8   │93年3月28日 │臺南縣新營市│ 卯○○ │車號7V—5538號自│車牌1面   │
│    │凌晨4時許   │復興路138號 │        │小客車1輛及車內 │          │
│    │            │前          │        │物品            │          │
├──┼──────┼──────┼────┼────────┼─────┤
│9   │93年3月29日 │臺灣地區某地│辰○○○│車號B2—6290號自│車牌1面   │
│    │9時許       │            │        │小客車1輛及車內 │          │
│    │            │            │        │物品            │          │
├──┼──────┼──────┼────┼────────┼─────┤
│10  │93年4月16日 │雲林縣斗六市│ 林寬金 │車號9R—0395號自│未尋回物品│
│    │8時許       │西平路316號 │        │小客車1輛及車內 │          │
│    │            │前          │        │物品            │          │
├──┼──────┼──────┼────┼────────┼─────┤
│11  │93年4月25日 │雲林縣斗六市│ 林哲三 │車號B9—7016號自│未尋回物品│
│    │6時許       │南京東路435 │        │小客車1輛及車內 │          │
│    │            │號前        │        │物品            │          │
├──┼──────┼──────┼────┼────────┼─────┤
│12  │93年5月6日7 │彰化縣花壇鄉│ 甲○○ │車號8V—3358號自│皮革5件、 │
│    │時許        │長沙村中正路│        │小客車1輛及車內 │保險證1張 │
│    │            │105巷23弄1號│        │物品            │          │
│    │            │前          │        │                │          │
├──┼──────┼──────┼────┼────────┼─────┤
│13  │93年5月7日7 │彰化縣北斗鎮│ 乙○○ │車號2132—HR號自│引擎1具   │
│    │時許        │斗苑路2段662│        │小客車1輛及車內 │          │
│    │            │號前        │        │物品            │          │
├──┼──────┼──────┼────┼────────┼─────┤
│14  │93年5月7日18│臺中市南屯區│所有人：│車號X5—9319號自│行照1張   │
│    │時許        │公益路與永春│丙○○；│小客車1輛及車內 │          │
│    │            │東七路口    │使用人：│物品            │          │
│    │            │            │陳美秀  │                │          │
├──┼──────┼──────┼────┼────────┼─────┤
│15  │93年5月7日22│臺中市西屯區│ 丁○○ │車號DV—1251號自│引擎1具   │
│    │時許        │朝富路國光客│        │小客車1輛及車內 │          │
│    │            │運前        │        │物品            │          │
├──┼──────┼──────┼────┼────────┼─────┤
│16  │93年5月8日凌│彰化縣永靖鄉│ 戊○○ │車號Y5—2182自小│牌照稅單1 │
│    │晨5時許     │瑚璉村東興路│        │客車1輛及車內物 │張、存摺4 │
│    │            │74號前      │        │品              │本        │
├──┼──────┼──────┼────┼────────┼─────┤
│17  │93年5月10日 │臺中市南屯區○ ○○道 │車號3Q—1171號自│行照、保險│
│    │15時許      │大墩七街321 │        │小客車1輛及車內 │證各1張、 │
│    │            │號前        │        │物品            │存摺2本   │
├──┼──────┼──────┼────┼────────┼─────┤
│18  │93年5月10日 │臺中市西屯區│ 己○○ │車號X9—0196號自│保險證1張 │
│    │23時許      │臺中港路3段 │        │小客車1輛及車內 │          │
│    │            │118號澄清醫 │        │物品            │          │
│    │            │院前        │        │                │          │
├──┼──────┼──────┼────┼────────┼─────┤
│19  │93年5月11日 │雲林縣斗六市│ 庚○○ │車號2R—0717號自│保險證1張 │
│    │9時許       │南京路477號 │        │小客車1輛及車內 │          │
│    │            │前          │        │物品            │          │
├──┼──────┼──────┼────┼────────┼─────┤
│20  │93年5月14日 │彰化縣和美鎮│所有人：│車號8Q—3302號自│保險卡、名│
│    │凌晨4時許   │道周路552號 │功發工業│小客車1輛及車內 │片各1張   │
│    │            │前          │股份有公│物品            │          │
│    │            │            │司；    │                │          │
│    │            │            │使用人：│                │          │
│    │            │            │黃素琴  │                │          │
├──┼──────┼──────┼────┼────────┼─────┤
│21  │93年5月14日 │彰化縣和美鎮│ 辛○○ │車號5V—5827號自│行照及保險│
│    │11時許      │美寮路與孝武│        │小客車1輛及車內 │卡各1張   │
│    │            │路口        │        │物品            │          │
├──┼──────┼──────┼────┼────────┼─────┤
│22  │93年5月16日 │彰化縣二林鎮│ 壬○○ │車號0268—JK號自│牌照稅單1 │
│    │20時許      │大成路182號 │        │小客車1輛及車內 │張        │
│    │            │前          │        │物品            │          │
├──┼──────┼──────┼────┼────────┼─────┤
│23  │93年5月16日 │彰化縣二林鎮│ 癸○○ │車號8V—2479號自│行照1張   │
│    │21時許      │大智街口    │        │小客車1輛及車內 │          │
│    │            │            │        │物品            │          │
├──┼──────┼──────┼────┼────────┼─────┤
│24  │93年5月20日 │臺中市北區大│ 子○○ │車號7L—8657號自│保險證1張 │
│    │15時許      │雅路580號前 │        │小客車1輛及車內 │、印章1顆 │
│    │            │            │        │物品            │          │
├──┼──────┼──────┼────┼────────┼─────┤
│25  │93年5月20日 │雲林縣斗六市│ 丑○○ │車號3C—0141號自│行照1張、 │
│    │6時許       │林頭路98之1 │        │小客車1輛及車內 │存摺5本   │
│    │            │號前        │        │物品            │          │
├──┼──────┼──────┼────┼────────┼─────┤
│26  │93年5月26日 │臺中市北屯區│寅○○○│車號0161—HL號自│行照1張   │
│    │14時1分許   │崇德路2段200│        │小客車1輛及車內 │          │
│    │            │號前        │        │物品            │          │
└──┴──────┴──────┴────┴────────┴─────┘
 附表二
┌──┬──────────────┬──┬──┬──────────────┬──┐
│編號│           品名             │數量│編號│           品名             │數量│
├──┼──────────────┼──┼──┼──────────────┼──┤
│ 1  │         記事本             │1本 │ 2  │內裝門號0000000000號行動電話│1支 │
├──┼──────────────┼──┼──┼──────────────┼──┤
│ 3  │內裝門號0000000000號行動電話│1支 │ 4  │內裝門號0000000000號行動電話│1支 │
├──┼──────────────┼──┼──┼──────────────┼──┤
│ 5  │內裝門號0000000000號行動電話│1支 │ 6  │         螺絲起子           │2盒 │
├──┼──────────────┼──┼──┼──────────────┼──┤
│ 7  │         砂輪機             │1支 │ 8  │         電動鋸             │1支 │
├──┼──────────────┼──┼──┼──────────────┼──┤
│ 9  │         氣動工具           │4支 │10  │           鐵鎚             │1支 │
├──┼──────────────┼──┼──┼──────────────┼──┤
│11  │         T型扳手            │5支 │12  │         一字起子           │1支 │
├──┼──────────────┼──┼──┼──────────────┼──┤
│13  │         S型扳手            │1支 │14  │         十字起子           │1支 │
├──┼──────────────┼──┼──┼──────────────┼──┤
│15  │         管鉗               │1支 │16  │         其他扳手           │6支 │
├──┼──────────────┼──┼──┼──────────────┼──┤
│17  │         推高機             │1部 │    │                            │    │
└──┴──────────────┴──┴──┴──────────────┴──┘
 附表三：
┌──┬──────────────┬──┬──┬──────────────┬──┐
│編號│          品名              │數量│編號│           品名             │數量│
├──┼──────────────┼──┼──┼──────────────┼──┤
│ 1  │       汽車CD音響           │4台 │ 2  │        汽車音響            │5台 │
├──┼──────────────┼──┼──┼──────────────┼──┤
│ 3  │       汽車音響擴大器       │2台 │ 4  │        汽車殺車輔助器總成  │3個 │
├──┼──────────────┼──┼──┼──────────────┼──┤
│ 5  │       汽車後車燈           │8個 │ 6  │        汽車安全氣囊        │5個 │
├──┼──────────────┼──┼──┼──────────────┼──┤
│ 7  │       銷售帳冊             │4本 │ 8  │        客戶聯絡簿          │2張 │
├──┼──────────────┼──┼──┼──────────────┼──┤
│ 9  │       黑色手提袋           │1個 │10  │        手電筒              │3支 │
├──┼──────────────┼──┼──┼──────────────┼──┤
│11  │       剪刀                 │4支 │12  │        螺絲起子            │8支 │
├──┼──────────────┼──┼──┼──────────────┼──┤
│13  │       尖嘴鉗               │3支 │14  │        扳手                │5支 │
├──┼──────────────┼──┼──┼──────────────┼──┤
│15  │       鐵鉗                 │2支 │16  │        萬能扳手            │5支 │
├──┼──────────────┼──┼──┼──────────────┼──┤
│17  │       電源發動器           │5個 │18  │        NOKIA手機           │1支 │
├──┼──────────────┼──┼──┼──────────────┼──┤
│19  │       黑色皮包             │1個 │20  │        引擎電腦盒          │1個 │
└──┴──────────────┴──┴──┴──────────────┴──┘
 附表四：
┌──┬──────────────┬──┬──┬──────────────┬──┐
│編號│          品名              │數量│編號│        品名                │數量│
├──┼──────────────┼──┼──┼──────────────┼──┤
│ 1  │          電腦              │4台 │ 2  │      對講機                │5台 │
├──┼──────────────┼──┼──┼──────────────┼──┤
│ 3  │          鐵棍              │2支 │ 4  │        手套                │6個 │
├──┼──────────────┼──┼──┼──────────────┼──┤
│ 5  │        電門開關            │4個 │ 6  │        電鑽                │1組 │
├──┼──────────────┼──┼──┼──────────────┼──┤
│ 7  │          剪刀              │3支 │ 8  │        電門                │1組 │
├──┼──────────────┼──┼──┼──────────────┼──┤
│ 9  │          扳手              │10支│10  │        鉗子                │5支 │
├──┼──────────────┼──┼──┼──────────────┼──┤
│11  │          起子              │14支│12  │      竊車用鑰匙            │2支 │
└──┴──────────────┴──┴──┴──────────────┴──┘


司法院資訊處製作；財團法人民間司法改革基金會備份。
